【裁判字號】    95,易,1026
【裁判日期】    950719
【裁判案由】    竊盜
【裁判全文】
臺灣高雄地方法院刑事判決              95年度易字第1026號
公  訴  人  臺灣高雄地方法院檢察署檢察官
被      告  丙○○
被      告  甲○○
                    號2樓
上列被告因竊盜案件，經檢察官提起公訴（95年度偵字第13274號）
，本院改依簡式審判程序判決如下：
    主  文
丙○○共同連續攜帶兇器竊盜，累犯，處有期徒刑拾月。扣案之
T 型扳手壹支沒收。
甲○○共同連續攜帶兇器竊盜，處有期徒刑捌月。扣案之T 型扳
手壹支沒收。
    事  實
一、丙○○前曾因妨害兵役治罪條例案件，經本院94年度簡字第
    2927號判處有期徒刑3 月確定，於民國95年3 月5 日執行完
    畢。猶不知悔改，與李正儀基於意圖為自己不法所有之犯意
    聯絡，由丙○○在旁把風，甲○○持丙○○所有對人生命、
    身體及安全構成威脅，客觀上足為凶器使用之T 型扳手1支
    撬開他人機車置物箱，竊取置物箱內財物之方式，連續為下
    列行為：
    (1)於95年5 月8 日下午5 時許，在高雄縣岡山鎮○○路122-
      1 號前，竊取戊○○所有停放於該處之車牌號碼KF2-223
      號重型機車置物箱內之手提袋1 只（內有現金新台幣【下
      同】800 元、NOKIA 行動電話2 具〈序號：000000000000
      000 號、000000000000000 號〉、車牌號碼KF2-223 號重
      型機車行照1 張、彰化銀行存摺3 本〈戶名：戊○○、李
      菊香、簡煥仁〉、元富證券存摺1 本〈戶名：簡煥仁〉、
      金融卡3 張〈郵局、彰化銀行、聯邦銀行〉、信用卡2 張
      〈花旗銀行、中國信託銀行〉、悠遊卡1 張、印章1 枚，
      得手後逃逸。
    (2)於同日下午5 時50分許，在高雄縣路竹鄉○○路26號「全
      國電子專賣店」前，竊取乙○○所有停放於該處之OMY-84
      9 號重型機車置物箱內之皮包1 只（內含身份證、汽車駕
      駛執照、機車駕駛執照、OMY-849 號機車行照、彰化銀行
      金融卡、華僑銀行提款卡、誠泰銀行信用卡、荷蘭銀行信
      用卡各1 張、健保卡2 張、現金100 元、國際牌數位相機
      1 台〈機號：EN6DA01505號〉、中國石油油單〈編號：A0
      0000000 、A00000000 號〉2 紙），得手後逃逸。嗣於該
      日晚上6 時許，丙○○騎駕甲○○所有之K26-572 號重型
      機車，搭載甲○○行經高雄縣路竹鄉○○路17號前時，因
      行跡可疑，為警攔檢而查獲，並扣得上開扳手1 支，另經
      丙○○、甲○○分別帶同警方前往高雄縣岡山鎮○○○路
      ○ 段133 巷14弄29號前之水溝內、高雄縣路竹鄉○○路16
      2 號旁水溝內起出前述戊○○、乙○○所有之皮包各1 只
      及前述內容物。
二、案經高雄縣政府警察局湖內分局報告臺灣高雄地方法院檢察
    署檢察官偵查起訴。
    理  由
一、本件被告丙○○、甲○○所犯為死刑、無期徒刑、最輕本刑
    為3 年以上有期徒刑以外之罪，其於準備程序進行中，就被
    訴事實為有罪之陳述，經受命法官告知簡式審判程序之旨，
    並聽取當事人之意見後，本院合議庭裁定由受命法官獨任進
    行簡式審判程序，合先敘明。
二、上揭事實，業據被告於警詢、偵查及本院審理時均坦承不諱
    ，核與被害人戊○○、乙○○於警詢證述大致相符，並有T
    型扳手1 支扣案、扣押物品目錄表、贓物認領保管單2 紙（
    所竊得財物均具被害人領回）附卷可資佐證。被告自白與事
    實相符，堪予採信，其竊盜犯行，事證已臻明確，應依法論
    科。
三、按刑法第321 條第1 項第3 款之攜帶兇器竊盜罪，係以行為
    人攜帶兇器竊盜為其加重條件，此所謂之兇器，其種類並無
    限制，凡客觀上足以對人之生命、身體、安全構成威脅，具
    有危險性之兇器均屬之，且祇須行竊時攜帶此種具有危險性
    之兇器為已足，並不以攜帶之初有行兇之意圖為必要。查本
    案被告竊盜時所攜帶之T 型扳手質地堅硬，在客觀上足以對
    人之生命、身體、安全構成威脅，自屬兇器無訛。是核被告
    所為，均係犯刑法第321 條第1 項第3 款之攜帶兇器竊盜罪
    。被告2 人就上開犯行間，有犯意聯絡，行為分擔，為共同
    正犯。又被告行為後，刑法第56條連續犯之規定，業於94
    年1 月7 日修正公布刪除，並於95年7 月1 日施行，則被告
    之犯行，因行為後新法業已刪除連續犯之規定，此刪除雖非
    犯罪構成要件之變更，但顯已影響行為人刑罰之法律效果，
    自屬法律有變更，依新法第2 條第1 項規定，比較新、舊法
    結果，仍應適用較有利於被告之行為時法律即舊法論以連續
    犯（最高法院95年第8 次刑事庭會議決議參照）。被告先後
    多次攜帶兇器竊盜犯行，時間緊接，方法相同，所犯係構成
    要件相同之罪名，顯係基於概括犯意反覆為之，均應依刑法
    第56條連續犯規定論以竊取劉丑所有之電線之一罪，並加重
    其刑。另被告丙○○前曾因竊盜案件，經本院93年度簡上字
    第592 號判處有期徒刑6 月確定，於94年5 月31日縮刑期滿
    執行完畢，有臺灣高等法院被告前案紀錄表在卷可稽，茲於
    五年以內再故意犯本件有期徒刑以上之罪，不論依修正前之
    刑法第47條，或修正後之刑法第47條第1 項之規定，均構成
    累犯，對被告而言並無有利或不利之情形，自不生新舊法比
    較之問題，應逕依修正前之刑法第47條，論以累犯，並加重
    其刑，並依刑法第70條之規定，遞加重之。被告甲○○雖曾
    因違反職役職責案件，經軍事法院判處有期徒刑1 年6 月確
    定，於95年2 月24日執行完畢，有臺灣高等法院被告前案紀
    錄表在卷可稽，被告行為後，刑法第49條關於刪除被告受軍
    事法院裁判不適用累犯之規定，然依修正前之刑法被告受軍
    事裁判之前科，不適用累犯之規定，比較新舊法結果，仍應
    適用較有利於被告之行為時法律即依舊法不論以累犯。爰審
    酌被告2 人均年輕力盛，竟不知以正當途徑換取所需，竊取
    他人財物，所為實不足取，尤其被告丙○○前有竊盜前科，
    竟仍不知戒慎，惡性較重，惟念渠等犯後均坦承犯行，且主
    動帶同警方起出贓物，減少被害人損失，犯後態度尚可等一
    切情狀，量處如主文所示之刑。另被告2 人行竊時所持之T
    型扳手1 支，雖係被告丙○○所有，然基於共同犯罪行為，
    應由共犯各負全部責任之理論，自應依刑法第38條第1 項第
    2 款於被告2 人上開宣告之主刑項下均為沒收之諭知。
據上論斷，應依刑事訴訟法第273 之1 、第299 條第1 項前段、
廢止前刑法第56條、第28條、修正前刑法第47條、刑法第2 條第
1 項前段，第321 條第1 項第3 款、第38條第1 項第2 款，判決
如主文。
本案經檢察官丁○○到庭執行職務。
中    華    民    國    95    年    7     月    19    日
                  刑事第一庭    法  官  陳宛榆
以上正本證明與原本無異。
如不服本判決，應於判決送達後10日內，向本院提出上訴狀。
中    華    民    國    95    年    7     月    19    日
                                書記官  劉企萍
附錄本判決論罪法條
中華民國刑法第321條
犯竊盜罪而有左列情形之一者，處6 月以上、5 年以下有期徒刑
：
一於夜間侵入住宅或有人居住之建築物、船艦或隱匿其內而犯
之者。
二毀越門扇、牆垣或其他安全設備而犯之者。
三  攜帶兇器而犯之者。
四  結夥三人以上而犯之者。
五  乘火災、水災或其他災害之際而犯之者。
六  在車站或埠頭而犯之者。


司法院資訊處製作；財團法人民間司法改革基金會備份。
